臺灣板橋地方法院刑事附帶民事訴訟判決
原　　　告　日商甲○○○○株式會社
　　　　　　-8501,Jap.
法定代理人　岩田
原　　　告　美商乙○○○○公司
　　　　　　endo of A.
上?一?人
法定代理人　Jacqualee.
原告共同
訴訟代理人　謝穎青律師
被　　　告　益偉科技股份有限公司
兼?上一人
法定代理人　辛○○
被　　　告　丙○○
　　　　　　戊○○
　　　　　　丁○○
被　　　告　玩寶實業股份有限公司
兼　上一人
法定代理人　己○○
被　　　告　庚○○
上列被告因違反著作權法等案件（92年度訴字第1755號、92年度
訴字第2433號），經原告提起附帶民事訴訟請求損害賠償，本院
判決如下：
   主  文
被告應連帶給付原告日商甲○○○○公司新臺幣捌拾玖億柒仟肆
佰柒拾貳萬元，及自訴狀送達被告等之翌日起至清償之日止，按
週年利率百分之五計算之利息。
被告應連帶給付原告美商乙○○○○株式會社新臺幣柒拾玖億柒
仟肆佰柒拾貳萬元，及自訴狀送達被告等之翌日起至清償之日止
，按週年利率百分之五計算之利息。
本判決於原告日商甲○○○○公司以新臺幣拾億元為被告供擔
保後得假執行。
本判決於原告美商乙○○○○株式會社以新臺幣貳拾柒億元為被
告供擔保後得假執行。
   事  實
一、原告方面：
  (一)聲明：除假執行之供擔保金額外，其餘如主文所示。
  (二)陳述：如附件。
  (三)證據：如附件。
二、被告方面：
  (一)聲明：同意原告之請求。
  (二)陳述：確有侵害原告之著作權及商標權之行為。
    理  由
一、按依刑事訴訟法第四百九十一條第八款之規定，關於民事訴
    訟法第三百八十四條本於當事人捨棄而為該當事人敗訴判決
    之規定，固得準用於附帶民事訴訟，至本於認諾之判決，則
    刑事訴訟法內並未定有準用明文，自屬不得一併準用，最高
    法院三十二年附字第三七一號判例可資參照。故本件被告等
    雖均就訴訟標的為認諾，有被告等聲明認諾狀二紙在卷可參
    ，惟不發生認諾之效力，然被告等既表示對原告所主張之事
    實不爭執，應認其為就事實部分之自認，合先敘明。
二、本件原告等主張之事實，為被告所不爭執，並有上開原告所
    提出之證據、本案刑事案件卷證及認罪協商筆錄可稽，是原
    告等主張應信為真實，原告等依著作權法及商標法之規定，
    請求被告賠償如主文所示之金額及利息，為有理由，應予准
    許。又訴訟費用並未在刑事訴訟法第四百九十一條準用之列
    ，應毋庸命當事人負擔，附此敘明。
三、據上論結，原告之訴為有理由，應依刑事訴訟法第五百零二
    條第二項，判決如主文。
中　　華　　民　　國　　96　　年　　8 　　月　　24　　日
                    刑事第八庭  審判長法?官  王屏夏
???????????????????法?官  彭全曄
?????????                    法  官  王偉光
上正本證明與原本無異。
如不服本判決，應於送達後十日內向本院提出上訴狀
                  ???              書記官  陳怡君
中　　華　　民　　國　　96　　年　　8 　　月　　24　　日
